臺灣屏東地方法院交通事件裁定　　　　 96年度交聲字第157號
原處分機關　交通部公路總局高雄區監理所屏東監理站
異　議　人
即受處分人　甲○○
上列受處分人因違反道路交通管理處罰條例案件，對於交通部公
路總局高雄區監理所屏東監理站民國96年7 月17日所為之屏監違
字第裁82-N00000000號處分（原處分：高警交字第N00000000 號
），聲明異議，本院裁定如下：
    主  文
原處分關於記違規點數壹點部分撤銷。
前項撤銷部分，應記違規點數肆點。
其餘異議駁回。
    理  由
一、原處分意旨略以：受處分人即異議人甲○○於民國96年3 月
    6 日11時05分許，駕駛ZC-9247 號自用小貨車，在行經設有
    燈號管制之高雄縣林園鄉○○路與林園北路之交岔路口時，
    於紅燈號誌亮起之情況下違規闖越紅燈，並經交通勤務警察
    制止時，不聽制止或拒絕停車接受稽查而逃逸，為高雄縣政
    府警察局林園分局警員開單舉發，由原處分機關依道路交通
    管理處罰條例第53條第1 項、第60條第1 項規定，各裁處異
    議人罰鍰新臺幣（下同）2,700 元與3,000 元，並記違規點
    數1 點等語。
二、聲明異議意旨略以：受處分人即異議人甲○○否認有前開闖
    越紅燈及不聽制止或拒絕停車接受稽查而逃逸之行為，辯稱
    當時駕車經過該路口，以正常速度行駛，並未闖越紅燈及拒
    絕停車接受稽查，林園派出所亦無積極證據證明，原處分機
    關裁處異議人罰鍰，顯非適當，故異議人不服該裁處，乃提
    起本件異議云云。
三、汽車駕駛人，行經有燈光號誌管制之交岔路口闖紅燈者，處
    1,800 元以上5,400 元以下罰鍰，道路交通管理處罰條例第
    53條第1 項定有明文。又汽車駕駛人，駕駛汽車有違反本條
    例之行為，經交通勤務警察或依法令執行交通稽查任務人員
    制止時，不聽制止或拒絕停車接受稽查而逃逸者，除按各該
    條規定處罰外，處3,000 元以上6,000 元以下罰鍰，同條例
    第60條第1 項亦定有明文。並應各依同條例第63條第1 項第
    1 款、第3 款之規定記違規點數1 點與3 點。又「汽車駕駛
    人之行為有下列情形之一，當場不能或不宜攔截製單舉發者
    ，得逕行舉發：一闖紅燈或平交道。四不服指揮稽查而逃逸
    ，或聞消防車、救護車、警備車、工程救險車之警號不立即
    避讓。」、「第一項逕行舉發，應記明車輛牌照號碼、車型
    等可資辨明之資料，以汽車所有人為被通知人製單舉發。」
    同條例第7 條之2 第1 項第1 款、第4 款、第4 項復已明定
    。
四、經查，本件受處分人即異議人甲○○於96年3 月6 日上午11
    時5 分許，駕駛ZC-9247 號自用小貨車，在行經設有燈號管
    制之高雄縣林園鄉○○路與林園北路之交岔路口時，於紅燈
    號誌亮起之情況下違規闖越紅燈及不聽制止或拒絕停車接受
    稽查而逃逸，為高雄縣政府警察局林園分局警員當場開單舉
    發之事實，有高雄縣政府警察局高警交字第N00000000 號舉
    發違反道路交通管理事件通知單在卷可稽，而證人即當時執
    行交通勤務之張吉祥警員並到庭結證稱：當時我站在執勤位
    置看到他從快車道闖紅燈駛來，有要減速的樣子，我有衝到
    機車道揮舞紅色旗子要把他攔停，結果他以正常速度開走，
    我就馬上記下車牌及顏色，我沒有記錯的話，他應該穿白色
    上衣，只有一人，車的樣式是中華的小貨車，廂型車那種等
    語明確（詳本院卷96年8 月22日訊問筆錄）。參以證人張吉
    祥當庭所繪製之違規現場圖所示，該肇事交叉路口並無大幅
    度轉彎路況，員警攔停異議人即受處分人之位置距離設置燈
    光號誌之交叉路口並無甚遠，且證人即當時執行交通勤務之
    張吉祥警員亦到庭結證稱：當天氣候狀況很好，天氣晴，當
    天視線很好，當天除了我以外，還有另外一位執勤員警黃志
    強，我們二個人分別把各自看到的車號記在紙上，再進行比
    對，發現二人記的車牌號碼都一樣，回去才依據車籍資料告
    發等等，足證該執勤員警應無不能清楚眼見異議人即受處分
    人有無闖越紅燈之客觀情狀。再者，證人與異議人間不僅未
    有任何怨隙，又係毫不相識之人，並且當日證人所手抄異議
    人之車牌號碼亦與另名員警所手抄車號相符，衡情證人應無
    設詞攀誣，或虛構違規事實以陷害異議人之理。況警員執行
    公務，依法作成行政處分時，本身即受有行政責任之監督，
    且其到庭具結作證，更係以刑事責任擔保其證言之真實性，
    故證人張吉祥前開證述內容，經核尚無不可採信之處。因之
    ，異議人於前揭時、地，行駛前開自小貨車，於行經設有燈
    光號誌管制之交岔路口，闖越紅燈及不聽制止或拒絕停車接
    受稽查而逃逸之事實，應可認定。
五、綜上，異議人於前揭時、地駕駛系爭車輛，於行經設有燈光
    號誌管制之交岔路口，闖越紅燈及不聽制止或拒絕停車接受
    稽查而逃逸之交通違規行為，事證明確，堪予認定，本件異
    議人執以前揭辯詞指摘原處分不當，異議雖無理由；然道路
    交通管理處罰條例第63條第1 項規定，「汽車駕駛人有下列
    各款所列條款之一者，除依原條款處罰鍰外，並予記點：一
    、有第33條第1 項、第2 項、第38條第1 項、第40條、第45
    條、第47條第1 款至第3 款、第48條、第49條或第60條第1
    項、第2 項第1 款、第2 款情形之一者，各記違規點數1 點
    。三、有第43條、第53條或第54條情形之一者，各記違規點
    數3 點。」，是原處分機關既以異議人有同條例第53條第1
    項、第60條第1 項之違規事實，自應依上開規定合計記異議
    人違規點數4 點，故原處分機關就此合計記異議人違規點數
    1 點尚屬有誤，就此部分所為裁處，即非適法而難維持，爰
    予撤銷，並依上揭規定，另裁定如主文第2 項所示之處分。
    至原處分機關另認異議人違規闖越紅燈，並經交通勤務警察
    制止時，不聽制止或拒絕停車接受稽查而逃逸，依道路交通
    管理處罰條例第53條第1 項、第60條第1 項規定，各裁處異
    議人罰鍰2,700 元與3,000 元之處分，核無不當，異議人此
    部分之異議為無理由，應予駁回。
據上論斷，應依道路交通案件處理辦法第19條、第20條前段，裁
定如主文。
中　　華　　民　　國　　96　　年　　8 　　月　　28　　日
                  交通法庭      法  官  羅培毓
以上正本證明與原本無異。
如不服本裁定應於收受送達後五日內向本院提出抗告書狀敘述抗
告之理由抗告於台灣高等法院高雄分院。
中　　華　　民　　國　　96　　年　　8 　　月　　28　　日
                                書記官  張儷薾
